【裁判字號】    97,審救,141
【裁判日期】    971204
【裁判案由】    訴訟救助
【裁判全文】
臺灣高雄地方法院民事裁定             97年度補字第1629號
                                     97年度審救字第141號
聲  請  人  甲○○
相  對  人  倍樂文化出版公司
法定代理人  乙○○
上列當事人間侵權行為損害賠償等事件，本院裁定如下：
    主  文
本件移送智慧財產法院。
    理  由
一、本件原告起訴主張略以：被告認伊共犯著作權法重製罪，並
    向臺灣彰化地方法院檢察署檢察官偵辦後，認伊知悉如附表
    所示月華御天、小小縣令‧‧‧等24件文學著作之著作財產
    人為原告，於民國95年8 月間某日起至96年8 月某日止，擔
    任「水森林論壇」下轄子分頁「耽美御院」版主，管理該版
    面論壇由不特人張貼文學著作，在未經著作權人之同意或授
    權，由伊利用其擔任版主之權限，明知其管理之子版內，有
    其他不特定網友重製發表被告享有著作財產權文學著作，竟
    放任渠等發表而不加以刪除管理，並以作者姓名筆畫加以編
    輯，以利供不特定之網友藉由連接閱讀附表所示之文學著作
    ，以此重製方式共同侵害被告著作財產權。惟被告是否有告
    訴權、是否對伊求償，須視被告是否為著作權人而定，伊否
    認被告有著作權人，兩造就此有重大爭執，須提起確認之訴
    方得除去，伊提起本件訴訟自有確認利益等語。為此，爰訴
    請確認被告就附表所示之著作無著作權。
二、按訴訟之全部或一部，法院認為無管轄權者，依原告聲請或
    依職權以裁定移送其管轄法院，民事訴訟法第28條第1 項定
    有明文。復按，依專利法、商標法、著作權法、光碟管理條
    例、營業秘密法、積體電路電路布局保護法、植物品種及種
    苗法或公平交易法所保護之智慧財產權益所生之第一審及第
    二審民事訴訟事件由智慧財產法院管轄，智慧財產法院組織
    法第3 條第1 款定有明文。經查，本件原告係主張其著作權
    遭侵害，故所提起之民事損害賠償訴訟，除非兩造合意以普
    通法院為第一審管轄法院，否則應向智慧財產法院起訴，然
    綜觀本件原告起訴狀所載之事實暨所附之證據，並未有被告
    同意原告向普通法院提起本件訴訟之陳述及證物，原告向無
    管轄權之本院起訴，顯係違誤。爰依職權將本件移送於該管
    轄法院。
三、原告就本件聲請訴訟救助事件，亦應移由智慧財產法院一併
    審理，應予准許。
四、依民事訴訟法第28條第1 項，裁定如主文。
中    華    民    國    97    年    12    月    4     日
                    民事第二庭  法  官  張維君
以上正本係照原本作成。
如對本裁定抗告須於裁定送達後10日內向本院提出抗告狀，並繳
納抗告費新臺幣1,000元。
中    華    民    國    97    年    12    月    4     日
                                書記官  鄭淑華
附表：
     1.月華御天上、中、下    13.風動九宵上下
     2.小小縣令大將軍        14.女兒紅上下
     3.小小師爺大山賊        15.花雕上下
     4.甘為情癡              16.著魔
     5.佛影魔蹤              17.陰陽乾坤
     6.攻與攻                18.滄海浮生
     7.有佳人自天上來        19.流雲無跡
     8.殘酷神話              20.今夜有鬼系列1-5集
     9.怨念                  21.尋找陰間
    10.鳳歌                  22.獵殺女神
    11.我家有個大草包        23.蘋果冒險Season1
    12.天神的祭品            24.蘋果冒險Season2


司法院資訊處製作；財團法人民間司法改革基金會備份。
